【裁判字號】    97,上訴,2153
【裁判日期】    970625
【裁判案由】    毒品危害防制條例
【裁判全文】
臺灣高等法院刑事判決                97年度上訴字第2153號
上  訴  人
即  被  告  甲○○
上列上訴人因毒品危害防制條例案件，不服臺灣板橋地方法院97
年度訴字第673號，中華民國97年3月30日第一審判決（起訴案號
：臺灣板橋地方法院檢察署97年度毒偵字第1056號），提起上訴
，本院判決如下：
    主  文
上訴駁回。
    事  實
一、甲○○曾違犯賭博、前麻醉藥品管理條例、毒品危害防制條
    例、搶奪及竊盜等案件，其中於民國（下同）88年間，因施
    用毒品案件，經原審即臺灣板橋地方法院以88年度毒聲字第
    7003號刑事裁定送觀察、勒戒，認無繼續施用毒品之傾向，
    於88年12月24日執行完畢釋放出所，並由臺灣板橋地方法院
    檢察署檢察官以88年度毒偵緝字第430號不起訴處分書為不
    起訴處分確定；91年間，再因施用毒品案件，經原審法院以
    91年度毒聲字第1486號刑事裁定送觀察、勒戒後，認有繼續
    施用毒品傾向，旋經原審法院以91年度毒聲字第2033號刑事
    裁定令入戒治處所施以強制戒治1年，並於92年1月13日停止
    戒治出所，所餘期間付保護管束，嗣經原審法院以92年度毒
    聲字第1279號刑事裁定撤銷保護管束並令入戒治處所施以強
    制戒治，迄92年12月5日執行完畢，該案並經原審法院以91
    年度板簡字第1167號刑事簡易判決處有期徒刑6月確定；迨
    92年間，復因施用毒品案件，經原審法院以92年度訴字第
    1934號刑事判決處有期徒刑7月（施用第一級毒品部分）、4
    月（施用第二級毒品部分），並定應執行刑為有期徒刑9月
    確定；92年間，又因搶奪案件，經原審法院以92年度訴字第
    1522號刑事判決處有期徒刑1年5月，遞由本院、最高法院駁
    回上訴確定；92年間，復因竊盜案件，經原審法院以92年度
    易字第1635號刑事判決處有期徒刑10月，並由本院駁回上訴
    確定；嗣上開各該案件之徒刑併執行之，自92年12月5日起
    入監服刑，迄95年3月10日因縮短刑期假釋出監（原指揮書
    執行完畢日期為96年2月19日）。惟於96年間，又犯施用毒
    品案件，經原審法院以96年度訴字第1374號刑事判決處有期
    徒刑10月，減為有期徒刑5月確定（現仍執行中），其上開
    假釋因而遭撤銷暨依中華民國96年罪犯減刑條例減刑（目前
    尚未執行其減刑後之殘刑─以上於本件均不構成累犯）。
二、詎猶不知悛悔，於上開強制戒治執行完畢釋放後5年內，另
    基於施用第一級毒品之犯意，於96年11月18日16時許（起訴
    書誤載為「96年11月18日19時20分為警採集尿液回溯26 小
    時內之某時」），在其位於臺北縣土城市○○路141號6樓之
    1之住所內（起訴書誤載為「在不詳處所」），以將第一級
    毒品海洛因摻水置入針筒內再注射身體之方式（起訴書誤載
    為「以不詳方式」），施用第一級毒品海洛因1次。嗣於96
    年11月18日19時20分許，為警在臺北縣土城市○○路○段前
    攔查，並採集其尿液送驗，結果呈鴉片類陽性反應，而查悉
    上情。
三、案經臺北縣政府警察局土城分局報請臺灣板橋地方法院檢察
    署檢察官偵查起訴。
    理  由
一、上揭犯罪事實，業據上訴人即被告甲○○於原審及本院審理
    時均坦承不諱，且其於96年11月18日19時20分許，在臺北縣
    政府警察局土城分局廣福派出所警詢時為警方所採集之尿液
    檢體，經送請臺灣檢驗科技股份有限公司遞以EIA酵素免疫
    分析法初步檢驗、GC/MS氣相層析質譜儀確認檢驗結果，確
    呈現鴉片類陽性反應，有該公司96年12月12日濫用藥物尿液
    檢驗報告及臺北縣政府警察局土城分局偵辦毒品案尿液編號
    及姓名對照表各1份附卷可稽，堪信被告自白確與事實相符
    。
二、被告前於88年間，因施用毒品案件，經原審法院以88年度毒
    聲字第7003號刑事裁定送觀察、勒戒後，認無繼續施用毒品
    之傾向，於88年12月24日執行完畢釋放出所，並由臺灣板橋
    地方法院檢察署檢察官以88年度毒偵緝字第430號不起訴處
    分書為不起訴處分確定，再於91年間，因施用毒品案件，經
    原審法院以91年度毒聲字第1486號刑事裁定送觀察、勒戒後
    ，認有繼續施用毒品傾向，經原審法院以91年度毒聲字第20
    33號刑事裁定令入戒治處所施以強制戒治1年，並於92年1月
    13日停止戒治出所，所餘期間付保護管束，嗣經原審法院以
    92年度毒聲字第1279號刑事裁定撤銷保護管束並令入戒治處
    所施以強制戒治，甫於92年12月5日執行完畢等節，有本院
    被告前案紀錄表在卷足憑，堪認被告確係於前經強制戒治執
    行完畢釋放後5年內，再犯本件施用第一級毒品犯行，核與
    毒品危害防制條例第23條第2項規定相符，應依法論科。
三、核被告所為，係犯毒品危害防制條例第10條第1 項之施用第
    一級毒品罪；其施用前持有海洛因之低度行為，應為施用之
    高度行為所吸收，不另論罪。另如犯罪事實欄所載之針筒，
    雖係被告持以犯本案施用第一級毒品罪所用之物，惟本院衡
    酌該物品並未扣案，復查亦無其他積極事證足資證明該等物
    品目前仍然存在（被告陳明該等物品已丟棄滅失等語），爰
    不予宣告沒收，附此敘明。
四、原審法院援引毒品危害防制條例第10條第1項、第23條第2項
    等規定，審酌被告前經強制戒治之執行完畢後，猶另萌施用
    毒品犯意，再犯本罪，顯見其戒除毒癮之意志薄弱，且未衷
    心悛悔，漠視法令之禁制，恣意濫用毒品，其行可訾，惟尚
    知坦承犯行，兼衡其施用毒品之種類、動機、目的、手段等
    一切情狀，量處有期徒刑壹年陸月，經核其認事用法均無不
    合，量刑亦稱妥適。本件被告之上訴意旨指原審量刑過重，
    泛言指摘原審不當，難認為有理由，應予駁回。
據上論斷，應依刑事訴訟法第368條，判決如主文。
本案經檢察官劉靜婉到庭執行職務。
中    華    民    國    97    年    6     月    25    日
                  刑事第十六庭審判長法  官  溫耀源
                                    法  官  王敏慧
                                    法  官  許增男
以上正本證明與原本無異。
如不服本判決，應於收受送達後十日內向本院提出上訴書狀，其
未敘述上訴之理由者並得於提起上訴後十日內向本院補提理由書
（均須按他造當事人之人數附繕本）。
                                    書記官  葉金發
中    華    民    國    97    年    6     月    25    日
附錄本案論罪科刑法條全文：
毒品危害防制條例第10條
施用第一級毒品者，處 6 月以上 5 年以下有期徒刑。
施用第二級毒品者，處 3 年以下有期徒刑。


司法院資訊處製作；財團法人民間司法改革基金會備份。
